臺灣高等法院臺南分院刑事判決
上　訴　人　臺灣嘉義地方法院檢察署檢察官
被　　　告　甲○○
上列上訴人因被告竊盜案件，不服臺灣嘉義地方法院94年度易字
第78號中華民國94年5月23日第一審判決（起訴案號：臺灣嘉義
地方法院檢察署93年度偵字第6173號、94年度偵字第945號；併
辦案號：同署94年度偵字第3414號、第4568號、第4814號），提
起上訴，本院判決如下：
    主  文
原判決撤銷。
甲○○連續攜帶兇器、毀壞門扇竊盜，處有期徒刑壹年陸月。
    事  實
一、甲○○基於意圖為自己不法所有之概括犯意，連續為下列竊
    盜行為：
（一）於民國（下同）93年9月12日上午6時許，騎乘車牌號碼G8
      6-792號重型機車，至嘉義縣東石鄉網寮村網寮國小旁之
      魚塭，持其所有客觀上足認為兇器之鐵剪一把，剪斷並竊
      取丁○○所有架設於該魚塭之電線（長度約300公尺、價
      值約新臺幣【下同】17,000元）得手後逃逸。
（二）於93年9月14日下午1時30分許，復騎乘上開機車至上開魚
　    塭，正在搜尋欲竊取之丁○○所有架設於該魚塭之電線及
      找尋可剪斷該等電線之工具時，為巡經該處之丁○○所察
      覺而未得手，經丁○○協同其子戴英旗分頭追趕，為戴英
      旗追及並報警處理，惟甲○○趁戴英旗疏於注意之際棄車
      徒步逃逸，並為警扣得上開機車一輛。
（三）於94年1月31日上午8時30分許，自其位於嘉義縣布袋鎮○○路13號住處之3樓後方陽台，徒手跳入相距約1公尺許之
      嘉義縣布袋鎮○○街80號3樓丙○○（原判決誤載為蔡麗
      娟）住處後方陽台，以就地撿拾之客觀上足認為兇器之整
      塊磚塊破壞該址3樓陽台後門喇叭鎖（係附著於門上之鎖
      ，屬於門之一部份）後，入內竊取丙○○所持有之手鐲3
      個、手錶4支、髮飾2個、嘉義區漁會存摺及郵局存摺共5
      本、現金345元得手（侵入住宅部份未據告訴）。
（四）旋於竊得（三）之財物後，即自嘉義縣布袋鎮○○街80號
      3樓，以徒手攀爬建築物外牆之方式，攀經同上址78號2樓
      後方陽台時，暫將上開（三）所竊得之財物藏置於該處後
      ，再攀爬進入同上址64號3 樓乙○○住處之後方陽台，復
      以上開就地撿拾之客觀上足認為兇器之整塊磚塊破壞該址
      3 樓陽台窗戶所設置之安全設備即防盜鐵窗後，由該窗戶
      爬進屋內竊得乙○○持有之手錶1支及黃金戒指1只得手（
      侵入住宅部份未據告訴）。其後甲○○再攀爬外牆欲返至
      同上址78號2樓陽台拿取前所藏放之財物時，不慎摔落地
      面而受傷，而為警據報當場查獲，並扣得甲○○於上開（
      三）、（四）所竊得之財物及上開持以破壞門窗之磚塊一
      塊。
（五）於94年1月23日14時30分，在嘉義縣布袋鎮岑海里布新國
      小門口右前方，以路旁撿拾之客觀上足認為兇器之石塊（
      長十五公分，寬六點五公分，高四點二公分）擊破賴秀女
      所有車牌號碼Ｃ5─5197號自用小客車玻璃窗後（毀損部
      分未據告訴），竊取車內現款5萬4000元得手後花用殆盡
      。案經警循線破獲，並扣得甲○○上開持以破壞車窗之石
      塊一塊。
（六）於94年8月5日18時45分許，以就地撿拾之客觀上足認為兇
      器之一根四角型木棒破壞嘉義縣布袋鎮江山里崩山118 號
      邱光顯所有之碾米廠之安全設備窗戶後，侵入其內，並在
      現場拾取邱光顯所有之客觀上足認為兇器之電纜剪一支，
      剪斷邱光顯所有之325ＭＭ2電纜線2節，分別為31. 5公分
      及33.5公分（值約二千元）而竊取之，適為邱光顯巡視該
      廠時發現，經報警處理當場查獲甲○○而查悉上情，並扣
      得甲○○上開持以竊取電纜線2節之電纜剪一支。
（七）於94年8月18日上午9時許，未經蔡忠義許可，進入蔡忠義
      所有位於嘉義縣布袋鎮○○里○段103號之住宅（侵入住宅
      部分未據告訴）行竊，正在搜尋財物之際，為巡邏員警當
      場查獲，致未得逞。
二、案經丁○○訴由嘉義縣警察局朴子分局報告及嘉義縣警察局
    布袋分局報告台灣嘉義地方法院檢察署檢察官偵查起訴，及
    移送併案審理。
    理  由
一、上揭犯罪事實(一)至(四)部分，業據被告甲○○於原審及本院審
    理中供認不諱，核與告訴人丁○○之指訴、被害人丙○○、
    乙○○之指述及證人戴英旗、朱金益、黃財寶、黃國龍之證
    述均相符，復有查訪報告書一份、警方查獲之車號G86-792
    號重型機車一輛及該車照片七張、贓物認領保管單二紙及照
    片九張、磚塊一塊扣案可佐及附卷可稽。上揭犯罪事實(五)部
    分，亦據被告甲○○於警詢、本院審理中供認不諱，核與被
    害人賴秀女指述相符，復有石塊一塊扣案可佐、車窗被破壞
    之照片二張附卷可稽。上揭犯罪事實(六)部分，亦據被告甲○○於警詢、偵查中、本院審理中供認不諱，核與被害人邱光
    顯指述相符，復有電纜剪一支扣案可佐、贓物認領保管單一
    紙及照片二張附卷可稽。另上揭犯罪事實(七)部分，亦據被告
    甲○○於警詢、偵查中、本院審理中供認不諱，核與被害人
    蔡忠義指述相符，復有照片二張附卷可稽。綜上，被告之自
    白，核與事實相符，本件事證明確，被告犯行堪以認定。
二、按刑法第 321條第1項第3款之攜帶兇器竊盜罪，係以行為人
    攜帶兇器竊盜為其加重條件，此所謂兇器，其種類並無限制
    ，凡客觀上足對人之生命、身體、安全構成威脅，具有危險
    性之兇器均屬之，且祇須行竊時攜帶此種具有危險性之兇器
    為已足，並不以攜帶之初有行兇之意圖為必要（最高法院79
    年台上字第5253號判例參照）；又所謂「攜帶兇器」，並不
    以事先隨身攜帶以利行竊為限，臨時在行竊現場就地撿拾以
    應急使用者，亦屬之（參照台灣高等法院89年上易字第1016
    號判決）。而鐵剪、電纜剪係屬金屬材料，形狀尖銳，扣案
    之磚塊（經本院當庭勘驗結果為整塊）、石塊（經本院當庭
    勘驗結果為長十五公分，寬六點五公分，高四點二公分）、
    未扣案之四角型木棒，均質地堅硬，客觀上對人之生命、身
    體均具危險性，足供作為兇器使用無疑，是核被告於前揭事
    實欄(一)部分所為，係犯刑法第321條第1項第3款之攜帶兇器
    竊盜罪；(二)部分所為，係犯刑法第320條第3項、第1項之普
    通竊盜未遂罪；(三)部分所為，係犯刑法第321條第1項第3、2
    款之攜帶兇器、毀壞門扇竊盜罪；(四)部分所為，係犯刑法第
    321條第1項第3、2款之攜帶兇器、毀壞安全設備竊盜罪；(五)
    部分所為，係犯刑法第321條第1項第3款之攜帶兇器竊盜罪
    ；(六)部分所為，係犯刑法第321條第1項第3、2款之攜帶兇器
    、毀壞安全設備竊盜罪；(七)部分所為，係犯刑法第320條第3
    項、第1項之普通竊盜未遂罪。又被告於前揭事實欄(一)部分
    所為，係犯刑法第321條第1項第3款之攜帶兇器竊盜罪，惟
    公訴意旨漏未斟酌此點，而認被告係犯同法第320條第1項之
    普通竊盜罪，尚有未洽，惟其基本事實同一，自應變更其起
    訴法條。被告於上開事實(五)(六)(七)所示之竊盜犯行，雖未據起
    訴書論列，然既經檢察官移送併案審理，核亦與起訴之上開
    事實(一)至(四)犯行有連續犯之裁判上一罪關係，自為起訴效力
    所及，本院自均應併予審究，附此敘明。被告先後五次加重
    竊盜犯行、二次普通竊盜未遂犯行，時間緊接，犯罪構成要
    件相同，顯係基於概括犯意反覆為之，應依連續犯規定論以
    事實欄(三)情節較重之攜帶兇器、毀壞門扇竊盜罪一罪，並依
    刑法第56條規定加重其刑。
三、原審以被告事證明確，據以論罪科刑，固非無見，惟查：(1)
    上開事實(五)(六)(七)檢察官移送併案審理部分，原審未及審酌，
    尚有未洽。(2)上開事實(三)(四)部分之犯行，被告分別係犯刑法
    第321條第1項第3、2款之攜帶兇器、毀壞門扇竊盜罪，及刑
    法第321條第1項第3、2款之攜帶兇器、毀壞安全設備竊盜罪
    。原判決認分別係犯刑法第321條第1項第2款之毀壞門扇竊
    盜罪，及刑法第321條第1項第2款之毀壞安全設備竊盜罪，
    亦有未洽。檢察官上訴意旨指摘原審未及審酌移送併案審理
    部分，原判決欠當，為有理由，應予撤銷改判。爰審酌被告
    犯罪之動機、目的、手段，犯罪所生之危害及犯罪後之態度
    等一切情狀，量處如主文所示之刑。至被告於事實欄(一)、(六)
    部分行竊時，分別所用鐵剪一支、四角型木棒一支，因未扣
    案，為免將來執行困難，爰不併予宣告沒收；扣案之磚塊、
    石塊各一塊、電纜剪一支，均非被告所有，故不併予宣告沒
    收。附此敘明。
據上論斷，應依刑事訴訟法第369條第1項前段、第364條、第29
9條第1項前段、第300條，刑法第56條、第321條第1項第3、2款
，判決如主文。
本案經檢察官徐松奎到庭執行職務。
中　　華　　民　　國　　94　　年　　10　　月　　31　　日
                  刑事第三庭    審判長法　官  陳義仲
                                      法　官  楊子莊
                                      法　官  陳顯榮
以上正本證明與原本無異。
不得上訴。
　　　　　　　　　　　　　　　　　　　書記官  陳嘉琍
中　　華　　民　　國　　94　　年　　11　　月　　1 　　日
附錄：本判決論罪科刑法條
刑法第321條：
犯竊盜罪而有左列情形之一者，處六月以上、五年以下有期徒刑
：
一  於夜間侵入住宅或有人居住之建築物、船艦或隱匿其內而犯
    之者。
二  毀越門扇、牆垣或其他安全設備而犯之者。
三  攜帶兇器而犯之者。
四  結夥三人以上而犯之者。
五  乘火災、水災或其他災害之際而犯之者。
六  在車站或埠頭而犯之者。
前項之未遂犯罰之。
